臺灣屏東地方法院民事裁定　　　　　　110 年度小上字第20號
上　訴　人　顏永夫　
被上訴　人　喻珮瑾　
上列當事人間請求請求損害賠償事件，上訴人對於中華民國110
年10月19日本院屏東簡易庭110 年度屏小字第173 號第一審判決
提起上訴，本院裁定如下：
    主  文
上訴駁回。
第二審訴訟費用由上訴人負擔。
    理  由
一、按對於小額程序之第一審裁判提起上訴，非以其違背法令為
    理由，不得為之，並應於上訴狀內記載上訴理由，表明原判
    決所違背之法令及其具體內容，及依訴訟資料可認為原判決
    有違背法令之具體事實，民事訴訟法第436 條之24第2 項、
    第436 條之25分別定有明文。而依民事訴訟法第436 條之32
    第2 項規定，同法第469 條第6 款之判決不備理由或理由矛
    盾之當然違背法令，於小額事件之上訴程序並不準用，是於
    小額事件中所謂違背法令，並不包含認定事實錯誤、取捨證
    據不當或就當事人提出之事實或證據疏於調查或漏未斟酌之
    判決不備理由情形。
二、上訴意旨略以：伊在屏東縣○○市○○路000 號房屋（下稱
    系爭501 號房屋）住了15年以上，從來沒有發生過漏水情形
    ，被上訴人所有同路段503 號房屋（下稱系爭503 號房屋）
    是從房客搬入後才發生漏水情形，是其自身問題，與伊房屋
    無關。況被上訴人是一樓漏水，維修費僅新臺幣（下同）5
    千元，二樓浴室維修翻新與一樓無關，也不能憑水泥工一人
    之證詞，就判定是上訴人的錯誤，請求由專家鑑定才是最正
    確的途徑，女兒牆相連不能代表漏水是鄰屋滲入，為此提起
    上訴等語。
三、經查，被上訴人起訴主張所有系爭503 號房屋與上訴人所有
    系爭501 號房屋相鄰，於民國108 年11月間發現系爭503 號
    房屋有漏水之情形，而漏水係肇因於系爭501 號房屋浴室廁
    所漏水所致，為修繕前開漏水損害，共支出修繕費用6 萬元
    ，為此請求上訴人賠償等語。原審審酌全卷事證，為上訴人
    部分敗訴之判決，上訴人不服，提起上訴（被上訴人敗訴部
    分，未據上訴而告確定）。惟觀諸上訴人所執上揭上訴理由
    ，無非係就原審對於事實認定及對證據調查及採認有所爭執
    ，此本屬原審取捨證據、認定事實之職權行使範圍，上訴人
    就此為指摘，而未具體指出原審判決有何不適用法規或適用
    不當之情形，復未指明所違背之法規、客觀論理法則、經驗
    法則及證據法則、司法解釋之內容，及合於民事訴訟法第
    469 條第1 款至第5 款所列各款之事由，自難認對該判決之
    如何違背法令已有具體之指摘。從而，上訴人提起本件上訴
    ，難認適法，應予駁回。
四、據上論結，本件上訴為不合法，依民事訴訟法第436條之32
    第1 項、第2 項、第436 條之19第1 項、第444 條第1 項前
    段、第95條、第78條，裁定如主文。
中    華    民    國   111    年    1     月    24    日
                  民事第一庭    審判長法  官  藍家慶
                                      法  官  曾士哲
                                      法  官  楊境碩
正本係照原本作成。
本裁定不得抗告。
中    華    民    國   111    年    1     月    24    日
                                      書記官  洪敏芳